【裁判字號】    95,交簡上,11
【裁判日期】    950427
【裁判案由】    公共危險
【裁判全文】
臺灣基隆地方法院刑事判決            95年度交簡上字第11號
公  訴  人    臺灣基隆地方法院檢察署檢察官
上  訴  人
即  被  告    乙  ○
上列上訴人即被告因公共危險案件，不服本院基隆簡易庭中華民
國九十五年二月八日九十五年度基交簡字第四０號第一審簡易判
決（原聲請案號：九十五年度偵字第三七六號）提起上訴，本院
管轄之第二審合議庭判決如下：
    主  文
上訴駁回。
    理  由
一、本案經本院審理結果，認第一審判決以被告係觸犯刑法第一
    百八十五條之三之公共危險罪，處以被告拘役三十日，並諭
    知易科罰金之折算標準，其認事用法均無違誤，量刑亦稱妥
    適，應予維持，並引用第一審判決書記載之事實、証據及理
    由。
二、本案被告上訴意旨略以：其確係有酒後駕車，然未至酒醉，
    且本案係綠燈起步時，頂撞到停於其右前方綠燈後仍未動之
    被害人機車，並非追撞，又同件肇事，又遭監理站罰鍰扣照
    ，其任計程車駕駛，扣照影響其生計，且係一頭牛扒二次皮
    之重覆處罰云云。
三、經查，被告於酒後駕車肇事，經警施以酒測，其呼氣酒精濃
    度高達每公升０．六毫克，此有酒精測試表一件在卷可按，
    並為被告所不爭執，參以行政院國軍退除役官兵輔導委員會
    臺北榮民總醫院民國八十八年八月五日北總內字第二六八
    六八號函示：「當人飲酒後，若以呼氣酒精濃度測試器測得
    之濃度達到每公升０．五毫克時，其反應較慢，感覺減低，
    將影響駕駛；達到每公升０．七五毫克時，思考、個性及行
    為均會改變；達到每公升一毫克時，步態不穩，噁心嘔吐，
    精神混惑不清晰；達到每公升一．五毫克時，說話不清楚，
    感覺喪失，視力模糊；達到每公升二毫克時，體溫與血糖均
    降低，肌肉控制差，甚且導致癲癇發作；達到每公升三．五
    毫克時，則已至神智不清，反射減低及呼吸抑制」；暨參照
    歐美國家醫學研究及實務認定標準，呼氣中酒精濃度達每公
    升０．五五毫克或血液中之酒精濃度達百分之０．一一（一
    一０MG/DL）時，肇事率已為正常人之十倍，足認為已達無
    法安全駕駛之程度。本案被告呼氣酒精濃度已高達每公升０
    ．六毫克，且其係於等候號誌之靜態狀況下，未見前方機車
    移動，旋即啟動自後頂撞肇事，要與一般駕駛人自靜態啟動
    車輛時，均會注意前方車輛已否移動並是否已具安全距離，
    方徐行啟動前進之常態不符，益足証其判斷力及控制力均已
    受酒精影響，確屬不能安全駕駛。至其因本案酒醉駕駛，另
    經行政機關處以行政吊扣駕照及罰鍰之處分，上訴人認行政
    處分有違一事不兩罰一節，乃係不服該行政處分，惟其並已
    為異議（九十五年度交聲字第一三號），刻於本院交通法庭
    審理中，自無礙於本案原審刑事責任之認定。是本案上訴人
    之上訴指摘原判決不當，求予撤銷改判，為無理由，應予駁
    回。
四、本案上訴人即被告上訴，經合法傳喚，無正當理由未於審判
    期日到庭，此有傳票送達證書一件在卷可查，乃依刑事訴訟
    法第三百七十一條之規定，不待其陳述，逕行判決。
五、據上論斷，應依刑事訴訟法第四百五十五條之一第一項、第
    三項、第三百六十八條、第三百七十一條、第三百七十三條
    ，判決如主文。
本案經檢察官甲○○到庭執行職務
中    華    民    國    95    年    4     月    27    日
                  刑事第五庭審判長法  官  陳志祥
                                  法  官  楊皓清
                                  法  官  陳玉雲
以上為正本係照原本作成。
本件判決不得上訴。
中    華    民    國    95    年    4     月    28    日
                                  書記官  王毓嫻
附件：
臺灣基隆地方法院刑事簡易判決        95年度基交簡字第40號
聲  請  人  臺灣基隆地方法院檢察署檢察官
被      告  乙○    男  47歲（民國○○年○月○○日生）
                    身分證統一編號：Ｚ000000000號
                    住基隆市○○區○○路104巷37號
上列被告因公共危險案件，經檢察官聲請以簡易判決處刑（95年
度偵字第376號），本院判決如下：
    主  文
乙○服用酒類，不能安全駕駛動力交通工具而駕駛，處拘役參拾
日，如易科罰金以參佰元折算壹日。
    事實及理由
一、本件犯罪事實、證據及應適用之法條均引用如附件檢察官聲
    請簡易判決處刑書之記載。
二、依刑事訴訟法第449條第1項前段、第454條第2項，刑法第
    185條之3、第41條第1項前段，罰金罰鍰提高標準條例第2條
    ，逕以簡易判決處刑如主文。
如不服本判決，應於判決送達後10日內，向本院提出上訴狀。
中    華    民    國    95    年    2     月    8     日
                  基隆簡易庭法  官    何怡穎
以上正本證明與原本無異。
如不服本判決，應於判決送達後10日內，向本院提出上訴書狀，
上訴於本院合議庭，並按他造當事人之人數附具繕本。
中    華    民    國    95    年    2     月    8     日
                            書記官    李繼業
附錄論罪法條
刑法第185 條之3 ：
服用毒品、麻醉藥品、酒類或其他相類之物，不能安全駕駛動力
交通工具而駕駛者，處1 年以下有期徒刑、拘役或30,000元以下
罰金。
附件：
臺灣基隆地方法院檢察署檢察官聲請簡易判決處刑書
                                       95年度偵字第376號
    被      告  乙○    男  47歲（民國○○年○月○○日生）
                        住基隆市○○區○○路104巷37號
                        身分證統一編號：Ｚ000000000號
上列被告因公共危險案件，業經偵查終結，認為宜以簡易判決處
刑，茲將犯罪事實及證據並所犯法條分敘如下：
        犯罪事實
一、乙○為計程車司機，其明知服用酒類或其他相類之物，將使
    其駕駛計程車時之注意力減低，反應能力趨緩，而危及其他
    用路人之行車往來安全，竟於民國95年1月6日18時20分許，
    於飲用自製藥酒2杯約300CC後，在已達不能安全駕駛動力交
    通工具之情形下，仍駕駛車牌號碼885─MR號計程車，於行
    經基隆市○○路及信一路口時，自後方追撞同向前方騎乘車
    牌號碼QZN─930號輕型機車行經同路段之丙○○，致丙○○
    人車倒地，並受有右小腿挫傷之傷害（傷害部分，未據告訴
    ），嗣經警到場處理，並對乙○施予酒精濃度呼氣測試結果
    為每公升0.60毫克，始查知上情。
二、案經基隆市警察局第二分局報告偵辦。
        證據並所犯法條
一、上揭犯罪事實，業據被告乙○坦承不諱，復有酒精測試表、
    刑法第185條之3案件測試觀察紀錄表、基隆市○○○道路交
    通事故調查報告表及舉發違反道路交通管理事件單各1紙附
    卷可稽，被告犯嫌應堪認定。
二、核被告乙○所為，係犯刑法第185條之3罪嫌。
三、依刑事訴訟法第451條第1項聲請逕以簡易判決處刑。
    此  致
臺灣基隆地方法院基隆簡易庭
中    華    民    國    95    年    1     月    26    日
                              檢察官  舒  瑞  金
本件正本證明與原本無異
中    華    民    國    95    年    2     月    1     日
                              書記官  詹  琦  雄
附錄所犯法條：
刑法第185 條之3
    服用毒品、麻醉藥品、酒類或其他相類之物，不能安全駕駛
    動力交通工具而駕駛者，處1年以下有期徒刑、拘役或3萬元
    以下罰金。


司法院資訊處製作；財團法人民間司法改革基金會備份。
